# 请教陈老师：持有待售固定资产

提问人：chierbuxi 时间：2012-08-15 09:16:08
企业要进行拆迁，其中部分固定资产需要移交给政府，满足持有待售固定资产的三项条件，是否必须认定为持有待售，另外如果认定为持有待售的话是用未来适用法还是追溯调整法？ 谢谢

回答人：chenyiwei
如果符合解释 1 号第六条规定的持有待售条件的，则应确定为持有待售固定资产（尤其需要注意的是：认定为持有待售的条件之一是可以随时按照当前状态予以处置，所以该资产应当已经停止使用，退出正常经营），但目前报表中没有单列的项目，一般可列报为其他流动资产，或者仍列报在其原所属的报表项目中，但在附注中单独披露。

回答人：chenyiwei
回复 chierbuxi 的帖子
IFRS 5.7: For this to be the case, the asset (or disposal group) must be available for immediate sale in its present condition subject only to terms that are usual and customary for sales of such assets (or disposal groups) and its sale must be highly probable.从出售实现的可能性而言，IFRS下只要出售是“高度可能”的，即认为可以归类为持有待售；而中国准则更严格，要求已经签订了不可撤销的出售协议。

回答人：chenyiwei
回复 chierbuxi 的帖子
根据IFRS 5.7，必须是立即能够以现时状态出售，才能归类为持有待售。因此，仍在使用中的资产不能以现时状态立即出售，也就不能作为持有待售。另外，根据固定资产准则规定，固定资产的折旧方法应体现其经济利益实现方式，仍在使用中的资产，其部分经济利益仍然是通过使用取得的，因此对于使用中的固定资产归类为持有待售并且停止计提折旧，也不符合固定资产准则的规定。

提问人：chierbuxi 时间：2012-08-16 00:13:28
回复 chenyiwei 的帖子
那拆迁协议能否认定为不可撤销的出售协议呢？

回答人：chenyiwei
可以。但是你在 3 楼说“可能两三个月后才办理移交手续，目前资产还都在正常使用中”就不符合了。